【裁判字號】    91,交聲,1611
【裁判日期】    920403
【裁判案由】    違反道路交通管理處罰條例聲明異議
【裁判全文】
臺灣臺北地方法院交通事件裁定                  九十一年度交聲字第一六一一號
    原處分機關  臺北市交通事件裁決所
    異  議  人
    即受處分人  甲○○
右列受處分人因違反道路交通管理處罰條例案件，對於臺北市交通事件裁決所九十一
年十月三十日所為之處分（原處分：北市裁三字第裁二二─ＡＢＹ五四○四三二號）
，聲明異議，本院裁定如左：
    主      文
異議駁回。
    理      由
一、按汽車（包括機器腳踏車）駕駛人有左列情形之一者，不得駕車：(二)飲用酒類或
    其他類似物後其吐氣所含酒精濃度超過每公升○點二五毫克或血液中酒精濃度超
    過百分之○點○五以上者；又汽車（包括機器腳踏車）駕駛人，駕駛汽車經測試
    檢定有左列情形之一者，處新臺幣一萬五千元以上六萬元以下罰鍰，並當場移置
    保管其車輛及吊扣其駕駛執照一年；因而肇事致人受傷者，並吊扣其駕駛執照二
    年；致人重傷或死亡者，吊銷其駕駛執照，並不得再考領：(一)酒精濃度超過規定
    標準，道路交通安全規則第一百十四條第二款、道路交通管理處罰條例第三十五
    條第一項第一款分別定有明文。本件異議人即受處分人甲○○於民國九十一年九
    月十五日凌晨一時八分許，在臺北市○○○路○段中興橋引道，因酒後駕車經警
    攔檢，酒精測試值為每公升一點三七毫克，超過每公升○點二五毫克之規定標準
    ，經臺北市政府警察局萬華分局警員當場製單舉發，原處分機關乃以異議人違反
    道路交通管理處罰條例第三十五條第一項第一款規定，於九十一年十月三十日以
    北市裁三字第裁二二─ＡＢＹ五四○四三二號裁決書裁處罰鍰新臺幣四萬五千元
    ，並吊扣駕駛執照十二個月之事實，有臺北市政府警察局北市警交大字第ＡＢＹ
    五四○四三二號舉發違反道路交通管理事件通知單、臺北市交通事件裁所北市裁
    三字第裁二二─ＡＢＹ五四○四三二號裁決書各一件附卷足稽。
二、本件異議人辯稱：其友人於九十一年九月十四日晚間十時三十分許騎乘車號ＦＥ
    Ｚ─九一五號重型機車，由臺北縣三重市往臺北中興橋方向，因所騎機車故障熄
    火屢發不動，故暫時將機車停放在中興橋機車引道上，搭乘計程車離開，其於同
    日晚間十一時四十分左右接獲友人電話請伊到上開機車停放處拿取隔日上班所需
    之工具，其到上址因與朋友有小酌二杯，故被警員攔檢，誤認有酒後駕車之嫌，
    而被帶回警局，並以公共危險罪訊問後移送偵查云云。惟查，異議人甲○○於臺
    灣臺北地方法院檢察署九十二年度偵字第五六九號公共危險案件警詢時供稱：其
    從事室內裝潢工作，與朋友於九十一年九月十四日晚間七時許在臺北縣三重市竹
    頭公餐廳喝酒至同日晚間八時許結束，因與女友分手，於九十一年九月十五日凌
    晨一時許由三重市走路到中興橋橋頭轉彎處為警查獲等語，於偵訊時供稱：其從
    事室內裝潢工作，於九十一年九月十四日晚間七時與友人在三重市○○街喝酒，
    喝到翌日（即十五日）凌晨零時左右結束，大約喝六至八瓶啤酒，其走路到上址
    機車停放處站立在機車旁，即遭警查獲等語，足見警員於右揭時、地查獲之人確
    為異議人本人，且斯時異議人確實有飲酒之情形。又證人即舉發異議人之警員尹
    天賜於右揭案件偵查中到庭結證稱：其與同事於右揭時、地執行勤務時，看見有
    一男子騎乘機車見警車攔檢，就將機車停在中興橋上，其有看見該男子騎機車停
    下來，後來其他機車騎士向其等反映該機車騎士喝酒並且攔路過之機車騎士，才
    由另二名警員對該男子進行酒測，該男子即為甲○○，當時並無其他行人在橋上
    ，且在甲○○身上查獲上開機車之行車執照，車上亦有甲○○從事室內裝潢所使
    用之壁紙、短梯等物等語，次經本院調取臺灣臺北地方法院檢察署九十二年度偵
    字第五六九號公共危險案件卷宗核閱無訛，並有該卷宗影本存卷可按，足徵異議
    人甲○○於右揭時、地確實有飲酒後騎乘機車之情形，是其以上開情詞置辯，不
    足採信。從而原處分機關據以援引道路交通管理處罰條例第三十五條第一項第一
    款規定，裁處罰鍰新臺幣四萬五千元，並吊扣駕駛執照十二個月，核無不當，本
    件異議為無理由，應予駁回。
據上論結，應依道路交通案件處理辦法第十九條，裁定如主文。
中      華      民      國     九十二     年      四      月     三     日
                                      臺灣臺北地方法院交通法庭
                                          法  官  張  筱  琪
右正本證明與原本無異。
如不服本裁定，應於裁定送達後五日內向本院提出抗告狀。
                                          書記官  薛  德  芬
中      華      民      國     九十二     年      四      月     十     日


司法院資訊處製作；財團法人民間司法改革基金會備份。
